臺灣臺中地方法院刑事判決　　　　　　　96年度訴字第2941號
公　訴　人　臺灣臺中地方法院檢察署檢察官
被　　　告　庚○○
　　　　　　　　　　（現於臺灣臺中看守所羈押中）
　　　　　　丙○○
　　　　　　　　　　（現於臺灣臺中看守所羈押中）
　　　　　　戊○○
　　　　　　　　　　（現於臺灣臺中看守所羈押中）
　　　　　　甲○○
　　　　　　　　　　（現因另案於臺灣臺中監獄執行中）
上四人共同
指定辯護人　本院公設辯護人己○○
上列被告等因強盜等案件，經檢察官提起公訴（九十六年度偵字
第一六九八八號），本院判決如下：
    主    文
庚○○共同未經許可，寄藏可發射子彈具有殺傷力之改造槍枝，
累犯，處有期徒刑年捌月，併科罰金新臺幣拾貳萬元，罰金如
易服勞役，以新臺幣壹仟元折算壹日；扣案之仿ＳＩＧ　ＳＡＵ
ＥＲ廠Ｐ２２０型半自動手槍製造之改造手槍壹支（含彈匣壹個
，槍枝管制編號：0000000000號）、仿ＧＬＯＣＫ廠
型半自動手槍製造之改造手槍壹支（含彈匣壹個，槍枝管制編
號：0000000000號），均沒收。又意圖為自己不法之
所有，結夥三人、攜帶兇器，以強暴至使不能抗拒，而取他人之
物並使他人交付其物，累犯，處有期徒刑玖年拾月；扣案之束帶
壹包、乳膠手套雙、黑色棒球帽頂、會記當舖當票壹張，均
沒收。應執行有期徒刑拾年，併科罰金新臺幣拾貳萬元，罰金
如易服勞役，以新臺幣壹仟元折算壹日；扣案之仿ＳＩＧ　ＳＡ
ＵＥＲ廠Ｐ２２０型半自動手槍製造之改造手槍壹支（含彈匣壹
個，槍枝管制編號：0000000000號）、仿ＧＬＯＣＫ
廠型半自動手槍製造之改造手槍壹支（含彈匣壹個，槍枝管制
編號：0000000000號）、束帶壹包、乳膠手套雙、
黑色棒球帽頂、會記當舖當票壹張，均沒收。
丙○○共同未經許可，寄藏可發射子彈具有殺傷力之改造槍枝，
處有期徒刑年陸月，併科罰金新臺幣玖萬元，罰金如易服勞役
，以新臺幣壹仟元折算壹日；扣案之仿ＳＩＧ　ＳＡＵＥＲ廠Ｐ
２２０型半自動手槍製造之改造手槍壹支（含彈匣壹個，槍枝管
制編號：0000000000號）、仿ＧＬＯＣＫ廠型半自
動手槍製造之改造手槍壹支（含彈匣壹個，槍枝管制編號：00
00000000號），均沒收。又意圖為自己不法之所有，結
夥三人、攜帶兇器，以強暴至使不能抗拒，而取他人之物並使他
人交付其物，處有期徒刑玖年貳月；扣案之束帶壹包、乳膠手套
雙、黑色棒球帽頂，均沒收。應執行有期徒刑拾貳年貳月，
併科罰金新臺幣玖萬元，罰金如易服勞役，以新臺幣壹仟元折算
壹日；扣案之仿ＳＩＧ　ＳＡＵＥＲ廠Ｐ２２０型半自動手槍製
造之改造手槍壹支（含彈匣壹個，槍枝管制編號：000000
0000號）、仿ＧＬＯＣＫ廠型半自動手槍製造之改造手槍
壹支（含彈匣壹個，槍枝管制編號：0000000000號）
、束帶壹包、乳膠手套雙、黑色棒球帽頂，均沒收。
戊○○共同未經許可，寄藏可發射子彈具有殺傷力之改造槍枝，
處有期徒刑年肆月，併科罰金新臺幣陸萬元，罰金如易服勞役
，以新臺幣壹仟元折算壹日；扣案之仿ＳＩＧ　ＳＡＵＥＲ廠Ｐ
２２０型半自動手槍製造之改造手槍壹支（含彈匣壹個，槍枝管
制編號：0000000000號）、仿ＧＬＯＣＫ廠型半自
動手槍製造之改造手槍壹支（含彈匣壹個，槍枝管制編號：00
00000000號），均沒收。又意圖為自己不法之所有，結
夥三人、攜帶兇器，以強暴至使不能抗拒，而取他人之物並使他
人交付其物，處有期徒刑玖年捌月；扣案之束帶壹包、乳膠手套
雙、黑色棒球帽頂、會記當舖當票壹張，均沒收。應執行有
期徒刑拾貳年陸月，併科罰金新臺幣陸萬元，罰金如易服勞役，
以新臺幣壹仟元折算壹日；扣案之仿ＳＩＧ　ＳＡＵＥＲ廠Ｐ２
２０型半自動手槍製造之改造手槍壹支（含彈匣壹個，槍枝管制
編號：0000000000號）、仿ＧＬＯＣＫ廠型半自動
手槍製造之改造手槍壹支（含彈匣壹個，槍枝管制編號：000
0000000號）、束帶壹包、乳膠手套雙、黑色棒球帽
頂、會記當舖當票壹張，均沒收。
甲○○共同未經許可，寄藏可發射子彈具有殺傷力之改造槍枝，
處有期徒刑年貳月，併科罰金新臺幣陸萬元，罰金如易服勞役
，以新臺幣壹仟元折算壹日；扣案之仿ＳＩＧ　ＳＡＵＥＲ廠Ｐ
２２０型半自動手槍製造之改造手槍壹支（含彈匣壹個，槍枝管
制編號：0000000000號）、仿ＧＬＯＣＫ廠型半自
動手槍製造之改造手槍壹支（含彈匣壹個，槍枝管制編號：00
00000000號），均沒收。又意圖為自己不法之所有，結
夥三人、攜帶兇器，以強暴至使不能抗拒，而取他人之物並使他
人交付其物，處有期徒刑玖年肆月；扣案之束帶壹包、乳膠手套
雙、黑色棒球帽頂，均沒收。應執行有期徒刑拾貳年，併科
罰金新臺幣陸萬元，罰金如易服勞役，以新臺幣壹仟元折算壹日
；扣案之仿ＳＩＧ　ＳＡＵＥＲ廠Ｐ２２０型半自動手槍製造之
改造手槍壹支（含彈匣壹個，槍枝管制編號：00000000
00號）、仿ＧＬＯＣＫ廠型半自動手槍製造之改造手槍壹支
（含彈匣壹個，槍枝管制編號：0000000000號）、束
帶壹包、乳膠手套雙、黑色棒球帽頂，均沒收。
    犯罪事實
一、庚○○曾因重利案件，經臺灣嘉義地方法院以九十二年度簡
    字第一三三○號判決處以有期徒刑五月，如易科罰金，以銀
    元三百元折算一日確定，並於民國九十三年六月八日易科罰
    金執行完畢。詎其猶不知悔改，於九十二年、九十三年間（
    正確時間庚○○已不復記憶），在嘉義市○○路與竹園路口
    ，明知林詩安（業於九十三年六月二十九日死亡）所有具有
    殺傷力之仿ＳＩＧ　ＳＡＵＥＲ廠Ｐ２２０型半自動手槍製
    造之改造手槍一支（含彈匣一個，係換裝土造金屬槍管改造
    而成，槍枝管制編號：0000000000號），及具直
    徑八‧六厘米金屬彈頭改造子彈二顆，均係槍砲彈藥刀械管
    制條例管制之物品，竟受林詩安之託，而未經許可將上開具
    有殺傷力之仿ＳＩＧ　ＳＡＵＥＲ廠Ｐ２２０型半自動手槍
    製造之改造手槍一支（含彈匣一個）、具直徑八‧六厘米金
    屬彈頭改造子彈二顆，及不具殺傷力之改造子彈一顆，代為
    保管藏放於其嘉義市○區○○路一九五號十一樓之二住處內
    ，又於九十五年十月間某日，將上開槍彈改藏放在臺中市○○區○○路八七巷八號六樓二室其租屋處內。庚○○並在臺
    中縣梧棲鎮臺中港附近，以上開具直徑八‧六厘米金屬彈頭
    改造子彈試射前揭仿ＳＩＧ　ＳＡＵＥＲ廠Ｐ２２０型半自
    動手槍製造之改造手槍一次，致其中一顆具直徑八‧六厘米
    金屬彈頭改造子彈因試射而滅失。
二、丙○○於九十二年、九十三年間（正確時間丙○○已不復記
    憶），在臺中市○○路某泡沬紅茶店內，明知林詩安所有具
    有殺傷力之仿ＧＬＯＣＫ廠型半自動手槍製造之改造手槍
    一支（含彈匣一個，係換裝土造金屬槍管及撞針改造而成，
    槍枝管制編號：0000000000號），及具直徑八‧
    八厘米金屬彈頭改造子彈一顆（起訴書誤載為七顆，業經公
    訴檢察官當庭更正），均係槍砲彈藥刀械管制條例管制之物
    品，竟受林詩安之託，而未經許可將上開具有殺傷力之仿Ｇ
    ＬＯＣＫ廠型半自動手槍製造之改造手槍一支（含彈匣一
    個）、具直徑八‧六厘米金屬彈頭改造子彈一顆，代為保管
    藏放於其臺中市○區○○路二段三○巷三之二號住處內。
三、庚○○、戊○○、丙○○、甲○○等人因缺錢花用，在臺中
    市○○區○○路八七巷八號六樓二室庚○○租屋處謀議強盜
    他人財物後，基於共同意圖為自己不法所有及共同持有、寄
    藏可發射子彈具有殺傷力之改造手槍、具殺傷力子彈之犯意
    聯絡，於九十六年四月二十八日，先由庚○○、戊○○至某
    大賣場購買乳膠手套四雙、黑色棒球帽四項、束帶一包、膠
    帶一捲、板狀長刀一支、弧形長刀一支等物後，於同日晚間
    十一時五十分許，渠等四人均穿戴乳膠手套及黑色棒球帽，
    以掩飾身分及遮蔽相貌，並分由庚○○手持上開弧形長刀一
    支（未扣案）、戊○○持前揭庚○○所提供具殺傷力之仿Ｓ
    ＩＧ　ＳＡＵＥＲ廠Ｐ２２０型半自動手槍製造之改造手槍
    一支（含彈匣一個，裝填由庚○○提供之前開具殺傷力之直
    徑八‧六厘米金屬彈頭改造子彈一顆及不具殺傷力改造子彈
    一顆）、丙○○持上述之仿ＧＬＯＣＫ廠型半自動手槍製
    造之改造手槍一支（含彈匣一個，裝填前開具殺傷力直徑八
    ‧八厘米金屬彈頭改造子彈一顆）、甲○○持上開板狀長刀
    一支（未扣案）等客觀上可作為兇器使用之器械，進入臺中
    市○○區○○路三段七二五號之「成鉅沙發家具行」內，並
    以前述客觀上可作為兇器使用之具殺傷力改造手槍及長刀，
    控制家具行老闆夫妻壬○○、辛○○及友人丁○○等人之行
    動自由後，喝令壬○○、辛○○、丁○○三人交出皮夾、勞
    力士手錶、手機等財物，甲○○即以上開購得之膠帶一捲（
    已當場用完未扣案）、束帶一包綑綁壬○○、辛○○、丁○○三人手腳，餘人則在家具行之辦公室內搜括財物，惟前後
    僅取得壬○○、辛○○所有之現金新臺幣（下同）二萬元，
    壬○○所有之摩托羅拉手機一支，丁○○所有之勞力士手錶
    一支、現金七千元。庚○○、戊○○、甲○○及丙○○等人
    猶未滿足，仍持續逼迫壬○○、辛○○及丁○○等人打電話
    給親友，拿錢過來交付，嗣庚○○發現丁○○交出之存摺內
    有存款，即喝令丁○○打電話向其妻乙○○謊稱機車故障，
    請求乙○○至成鉅沙發家具行搭載；迨乙○○到達成鉅沙發
    家具行內，立刻遭庚○○、戊○○、甲○○及丙○○等人控
    制，再由庚○○駕駛乙○○所有之自用小客車，戊○○則坐
    在後座以上開槍枝抵住同在後座之乙○○，一同前往臺中市
    北屯區○○街一二巷八號乙○○住處，到達上開住處後，乙○○即取出現金十一萬元交付予庚○○、戊○○，並拿提款
    卡再遭庚○○、戊○○開車分別押往臺中市○○路上臺中商
    業銀行東山分行及臺中軍功農會等地之提款機，由乙○○操
    作提款機各提領十四萬元及六萬元之款項交付後，始將乙○○押返成鉅沙發家具行內，並將壬○○、辛○○、丁○○、
    乙○○四人關進店內廁所後離去。庚○○、戊○○、丙○○
    、甲○○事後將板狀長刀一支、弧形長刀一支及其中一頂黑
    色棒球帽、一雙乳膠手套丟棄；丙○○則將前開具有殺傷力
    之仿ＧＬＯＣＫ廠型半自動手槍製造之改造手槍一支（含
    彈匣一個）、具殺傷力直徑八‧八厘米金屬彈頭改造子彈一
    顆交予戊○○保管在臺中市○○區○○路二三三號八樓之一
    戊○○與甲○○共同租屋處，庚○○將上述具有殺傷力之仿
    ＳＩＧ　ＳＡＵＥＲ廠Ｐ２２０型半自動手槍製造之改造手
    槍一支（含彈匣一個）、具殺傷力直徑八‧六厘米金屬彈頭
    改造子彈一顆帶回臺中市○○區○○路八七巷八號六樓二室
    繼續藏放，四人因而共同寄藏上開槍、彈；四人並平分強盜
    所得現金共三十九萬七千元；庚○○、戊○○另外分得丁○○所有之勞力士手錶一支，並將之持往嘉義市○○街與民生
    北路口之會記當舖典當得款六萬六千元後，由庚○○、戊○○二人平分；甲○○則將上開壬○○所有之摩托羅拉手機一
    支持往臺中縣沙鹿鎮○○路一五二號任聲通信行，賣予不知
    情之負責人謝定誠，得款三千五百元。
四、嗣於九十六年七月十一日晚間八時許，經警循線在臺中市○○區○○路二三三號八樓之一查獲戊○○與甲○○，並扣得
    前述具殺傷力仿ＧＬＯＣＫ廠型半自動手槍製造之改造手
    槍一支（含彈匣一個）、具殺傷力直徑八‧八厘米金屬彈頭
    改造子彈一顆，及其與庚○○所購買供強盜所用之束帶一包
    、乳膠手套三雙、黑色棒球帽三頂、強盜所得會記當舖當票
    一張，及甲○○所有之手機二支，戊○○所有之手機五支、
    不具殺傷力直徑八‧一±○‧五厘米金屬彈頭改造子彈六顆
    （此六顆改造子彈係戊○○本案發生後上網所購得）；又於
    同日晚間九時三十分許，在臺中市○○區○○路八七巷八號
    六樓二室查獲庚○○，並扣得供強盜所用之上開具有殺傷力
    之仿ＳＩＧ　ＳＡＵＥＲ廠Ｐ２２０型半自動手槍製造之改
    造手槍一支（含彈匣一個）、具殺傷力直徑八‧六厘米金屬
    彈頭改造子彈一顆，及不具殺傷力之改造子彈一顆；再於隔
    日上午七時三十分許，在臺中市○區○○路二段三○巷三之
    二號查獲丙○○。
五、案經臺中市警察局第五分局報請臺灣臺中地方法院檢察署檢
    察官偵查起訴。
    理    由
一、上開事實，業據被告庚○○、戊○○、丙○○、甲○○等四
    人於警詢、偵查中及本院審理時均坦承不諱，核與被害人壬○○、辛○○、丁○○、乙○○四人於偵查中證述遭強盜情
    節相符。又扣案之槍、彈，經送請內政部警政署刑事警察局
    鑑定結果，其中：(1)在被告庚○○住處扣得之改造手槍一支
    （槍枝管制編號：0000000000號），認係由仿Ｓ
    ＩＧ　ＳＡＵＥＲ廠Ｐ２２０型半自動手槍製造之槍枝，換
    裝土造金屬槍管而成，擊發功能正常，可供擊發適用子彈使
    用，認具殺傷力；(2)在被告庚○○住處扣得之子彈一顆，係
    由金屬彈殼組合直徑八‧六厘米金屬彈頭而成，經實際試射
    ，可擊發，認具殺傷力；(3)在被告庚○○住處扣得之子彈一
    顆，係由金屬彈殼組合直徑八‧六厘米金屬彈頭而成，經實
    際試射，雖可擊發，惟發射動能不足，認不具殺傷力；(4)在
    被告戊○○住處扣得之改造手槍一支（槍枝管制編號：00
    00000000號），認係由仿ＧＬＯＣＫ廠型半自動
    手槍製造之槍枝，換裝土造金屬槍管及撞針而成，擊發功能
    正常，可供擊發適用子彈使用，認具殺傷力；(5)在被告戊○○住處扣得之子彈一顆，均係由金屬彈殼組合直徑八‧八厘
    米金屬彈頭而成，經實際試射，可擊發，認具殺傷力；(6)在
    被告戊○○住處扣得之子彈六顆，均係由金屬彈殼組合直徑
    八‧一±○‧五厘米金屬彈頭而成，採樣二顆試射，無法擊
    發，認不具殺傷力等情，此有內政部警政署刑事警察局九十
    六年八月十日刑鑑字第○九六○一一二二三二號、九十六年
    八月二十三日刑鑑字第○九六○一一二二三四號槍彈鑑定書
    各一份在卷可參，足認前揭(1)、(2)、(4)、(5)所示之改造手槍
    、改造子彈具有殺傷力甚明。此外，復有中古手機買賣契約
    書影本一紙、臺中市警察局第五分局贓物認領保管單一紙、
    臺中市警察局第五分局指認犯罪嫌疑人紀錄表十二份在卷足
    憑，並有束帶一包、乳膠手套三雙、黑色棒球帽三頂、會記
    當舖當票一張，及前揭(1)、(2)、(4)、(5)所示之改造手槍、驗
    餘彈頭彈殼等物扣案可資佐證，足見被告四人自白與事實相
    符，本案事證明確，渠等犯行洵堪認定，應依法論科。
二、論罪科刑部分：
  (一)核被告庚○○於犯罪事實欄一、三有關寄藏、持有上開槍、
    彈之所為，被告丙○○於犯罪事實欄二、三有關寄藏、持有
    上開槍、彈之所為，被告戊○○、甲○○於犯罪事實欄三有
    關寄藏、持有上開槍、彈之所為，均係違反槍砲彈藥刀械管
    制條例第八條第四項未經許可寄藏可發射子彈具有殺傷力之
    改造手槍罪、同條例第十二條第四項未經許可寄藏子彈罪。
  (二)按所謂兇器，其種類並無限制，凡客觀上足以對人之生命、
    身體、安全構成威脅，具有危險性之兇器為已足，並不以攜
    帶之初有行兇之意圖為必要（最高法院七十九年度臺上字第
    五二五三號判例意旨參照）；查被告四人所分持之仿ＳＩＧ
    　ＳＡＵＥＲ廠Ｐ２２０型半自動手槍製造之改造手槍一支
    （內裝填具有殺傷力改造子彈一顆及不具殺傷力改造子彈一
    顆）、仿ＧＬＯＣＫ廠型半自動手槍製造之改造手槍一支
    （內裝填具有殺傷力改造子彈一顆）、板狀長刀一支、弧形
    長刀一支，其中仿ＳＩＧ　ＳＡＵＥＲ廠Ｐ２２０型半自動
    手槍製造之改造手槍一支、仿ＧＬＯＣＫ廠型半自動手槍
    製造之改造手槍一支及其裝填之改造子彈經鑑定後，除一顆
    改造子彈無殺傷力外，其餘均有殺傷力，業如前述，則有殺
    傷力之改造手槍裝填有殺傷力之改造子彈，自足認係可傷害
    人之生命、身體之兇器；另板狀長刀一支、弧形長刀一支，
    雖均未扣案，然依照一般常識以觀，刀械應係以鋼鐵材質打
    造，刀刃開鋒，且被告庚○○於本院審理時自承：刀刃長約
    一、二十公分（參見本院卷第一一○頁），亦均得為認定係
    足以傷害人之生命、身體之兇器。是核被告四人如犯罪事實
    欄三所示強盜他人財物之所為，均係犯強盜罪而有刑法第三
    百二十一條第一項第三、四款之情形，應論以同法第三百三
    十條第一項結夥三人以上攜帶兇器強盜罪。
  (三)按槍砲彈藥刀械管制條例將「持有」與「寄藏」為分別之處
    罰規定，則單純之「持有」，固不包括「寄藏」，但「寄藏
    」之受人委託代為保管，其保管之本身所為之「持有」，既
    係「寄藏」之當然結果，法律上自宜僅就「寄藏」行為為包
    括之評價，不應另就「持有」予以論罪（最高法院七十四年
    台上字第三四○○號判例意旨參照），是被告四人持有上開
    具殺傷力之槍、彈之行為，為寄藏行為所包括，不另論罪。
    被告四人寄藏槍枝主要組成零件彈匣之行為已為其寄藏槍枝
    之行為吸收，亦不另論罪。
  (四)按強盜於行劫時，綑縛事主，即係實施強暴脅迫，應包括於
    強盜行為以內，此種手段，究屬施用強暴使人不能抗拒之實
    施行為，不另成立妨害自由罪（最高法院二十二年上字第二
    ○六四號、二十四年上字第四四○七號判例意旨參照），是
    被告四人於強盜時綑綁被害人之行為不能論以妨害自由罪。
  (五)被告四人就未經許可寄藏可發射子彈具有殺傷力之改造手槍
    罪、未經許可寄藏子彈罪、結夥三人以上攜帶兇器強盜罪，
    ，均有犯意聯絡與行為分擔，為共同正犯。
  (六)被告四人共同以一寄藏行為，寄藏上開具有殺傷力之改造手
    槍二支及具有殺傷力之改造子彈二顆，為想像競合犯，應依
    刑法第五十五條前段之規定，從一重論以槍砲彈藥刀械管制
    條例第八條第四項未經許可持有可發射子彈具有殺傷力之改
    造手槍罪。
  (七)被告四人共同以一行為同時侵害被害人壬○○、辛○○、丁○○、乙○○四人之財產法益，為想像競合犯，應依刑法第
    五十五條前段之規定，從一重論處刑法第三百三十條第一項
    結夥三人以上攜帶兇器強盜罪。
  (八)被告四人所犯槍砲彈藥刀械管制條例第八條第四項未經許可
    持有可發射子彈具有殺傷力之改造手槍罪與刑法第三百三十
    條第一項結夥三人以上攜帶兇器強盜罪二罪間，犯意各別，
    行為互殊，應分論併罰。
  (九)被告庚○○曾因重利案件，經臺灣嘉義地方法院以九十二年
    度簡字第一三三○號判決處以有期徒刑五月，如易科罰金，
    以銀元三百元折算一日確定，並於九十三年六月八日易科罰
    金執行完畢，有臺灣高等法院被告前案紀錄表及臺灣臺中地
    方法院檢察署刑案資料查註紀錄表在卷可憑，被告前受有期
    徒刑執行完畢，五年內故意再犯本件有期徒刑以上之槍砲與
    強盜二罪，均為累犯，應依刑法第四十七條第一項之規定各
    加重其刑。
  (十)爰審酌被告四人年輕力壯，不思以正當途徑獲取財物，圖以
    強盜財物滿足自己之慾望，且分持渠等寄藏之前開具殺傷力
    改造手槍、子彈及刀械，綑綁被害人強盜財物，手段惡劣，
    造成被害人財產損失及精神驚嚇，嚴重影響社會治安，且持
    具殺傷力之手槍、子彈強盜財物，對被害人之生命、身體安
    全危害甚鉅，是被告四人惡性非輕；及依被告四人分工態樣
    ，被告庚○○強盜財物後又喝令被害人交出其他財物，且其
    與被告戊○○一同前往被害人乙○○住處強盜財物，被告丙○○、甲○○留在現場看守其餘被害人，被告庚○○、戊○○分得贓款最多、被告甲○○次之，故就強盜部分，被告庚○○惡性最重，被告戊○○次之，被告甲○○再次之，另槍
    砲部分，被告庚○○、丙○○寄藏狀態較被告戊○○、甲○○久，被告戊○○收取被告丙○○所交付槍彈，惡性又較被
    告甲○○大；暨渠等犯罪之動機、目的、手段、素行、智識
    程度、所持有槍、彈之數量、犯罪所生之危害，及犯後坦承
    犯行，態度尚可等一切情狀，分別量處如主文所示之刑，併
    均就所處罰金刑部分諭知易服勞役之折算標準，及定渠等各
    應執行之刑，及就併處罰金刑諭知易服勞役之折算標準，以
    示懲儆。起訴書雖記載對被告四人均求處有期徒刑十二年，
    然起訴書未對被告四人分工態樣加以審酌，一律求刑十二年
    即有未洽，故本院不予採用，併予敘明。
三、沒收部分：
  (一)扣案之仿ＳＩＧ　ＳＡＵＥＲ廠Ｐ２２０型半自動手槍製造
    之改造手槍一支（含彈匣一個，槍枝管制編號：00000
    00000號）、仿ＧＬＯＣＫ廠型半自動手槍製造之改
    造手槍一支（含彈匣一個，槍枝管制編號：0000000
    000號），具有殺傷力，已如前述，屬違禁物，均應依刑
    法第三十八條第一項第一款之規定，在違反槍砲彈藥刀械管
    制條例罪主刑下，予以宣告沒收。
  (二)原扣案前開一(2)、(5)所述之具直徑八‧六厘米金屬彈頭之改
    造子彈一顆及具直徑八‧八厘米金屬彈頭之改造子彈一顆，
    雖均具殺傷力，然經送鑑驗試射耗盡，僅餘彈頭及彈殼，已
    失其違禁性，均不另宣告沒收。
  (三)被告庚○○用以試射之改造子彈一顆，僅餘彈頭及彈殼，已
    失其違禁性，且未扣案，復查無其他積極證據足以證明現尚
    存在，為免將來執行困難，不另為沒收之諭知。
  (四)扣案束帶一包、乳膠手套三雙、黑色棒球帽三頂，係被告庚○○、戊○○共同購買供被告四人犯強盜罪時，綑綁被害人
    、掩飾身分及遮蔽相貌所用之物，均應依刑法第三十八條第
    一項第二款規定，在加重強盜罪主刑下，宣告沒收。
  (五)扣案之會記當舖當票一張，係被告庚○○、戊○○典當本件
    強盜案件所得勞力士手錶後所得之物，亦應依刑法第三十八
    條第一項第三款規定在被告庚○○、戊○○加重強盜罪主刑
    下宣告沒收。
  (六)扣案之仿ＳＩＧ　ＳＡＵＥＲ廠Ｐ２２０型半自動手槍製造
    之改造手槍一支（含彈匣一個，槍枝管制編號：00000
    00000號）、仿ＧＬＯＣＫ廠型半自動手槍製造之改
    造手槍一支（含彈匣一個，槍枝管制編號：0000000
    000號），及前開一(2)、(5)所述之具直徑八‧六厘米金屬
    彈頭之改造子彈一顆、具直徑八‧八厘米金屬彈頭之改造子
    彈一顆鑑定試射所餘之彈頭、彈殼，雖係供被告四人犯本件
    強盜案件所用之物，然非被告四人所有，故無庸在加重強盜
    罪主刑下宣告沒收。
  (七)在庚○○住處扣得之前開一(3)所述另一顆具直徑八‧六厘米
    金屬彈頭之改造子彈，及戊○○住處扣得之具直徑八‧一±
    ○‧五厘米金屬彈頭改造子彈六顆，不具殺傷力，故非違禁
    物，且該不具殺傷力之直徑八‧六厘米金屬彈頭之改造子彈
    ，非被告四人所有，而該具直徑八‧一±○‧五厘米金屬彈
    頭改造子彈六顆，非供強盜所用之物，均不另為沒收之宣告
    。
  (八)另板狀長刀一支、弧形長刀一支、黑色棒球帽一頂、乳膠手
    套一雙、膠帶一捲，雖係被告庚○○、戊○○共同購買供被
    告四人犯強盜罪所用之物，惟未據扣案，且被告庚○○供稱
    板狀長刀一支、弧形長刀一支、黑色棒球帽一頂、乳膠手套
    一雙業已丟棄，膠帶一捲作案當時已用完等語（參見本院卷
    第一一四頁），復查無其他積極證據足以證明現尚存在，為
    免將來執行困難，不另為沒收之諭知。
  (九)扣案之甲○○所有之手機二支、戊○○所有之手機五支，非
    供犯本件強盜、槍砲罪所用之物，不另為沒收之諭知。
據上論斷，應依刑事訴訟法第二百九十九條第一項前段，槍砲彈
藥刀械管制條例第八條第四項、第十二條第四項、刑法第十一條
前段、第二十八條、第三百三十條第一項、第五十五條前段、第
四十二條第三項、第四十七條第一項、第五十一條第五款、第三
十八條第一項第一、二、三款，判決如主文。
中　　華　　民　　國　　96　　年　　11　　月　　8 　　日
                  刑事第十三庭  審判長法  官  李秋娟
                                      法　官  陳得利
                                      法　官  黃裕仁
上正本證明與原本無異。
如不服本判決，應於收受送達後十日內向本院提出上訴書狀（應
敘述具體理由並附繕本）。
上訴書狀如未敘述理由，應於上訴期間屆滿後二十日內補提理由
書於本院。
                                　　　書記官  王嘉仁
中　　華　　民　　國　　96　　年　　11　　月　　8 　　日
附錄論罪科刑法條
槍砲彈藥刀械管制條例第八條第四項：
未經許可，持有、寄藏或意圖販賣而陳列第一項所列槍枝者，處
三年以上十年以下有期徒刑，併科新臺幣七百萬元以下罰金。
槍砲彈藥刀械管制條例第十二條第四項：
未經許可，持有、寄藏或意圖販賣而陳列子彈者，處五年以下有
期徒刑，併科新臺幣三百萬元以下罰金。
刑法第三百二十條第一項
意圖為自己或第三人不法之所有，而竊取他人之動產者，為竊盜
罪，處五年以下有期徒刑、拘役或五百元以下罰金。
刑法第三百二十一條：
犯竊盜罪而有左列情形之一者，處六月以上五年以下有期徒刑：
一　於夜間侵入住宅或有人居住之建築物、船艦，或隱匿其內而
　　犯之者。
二  毀越門扇、牆垣或其他安全設備而犯之者。
三  攜帶兇器而犯之者。
四  結夥三人以上而犯之者。
五  乘火災、水災或其他災害之際而犯之者。
六  在車站或埠頭而犯之者。
刑法第三百三十條第一項：
犯強盜罪而有第三百二十一條第一項各款情形之一者，處七年以
上有期徒刑。
